Inventaris van het archief van het College van Keurmeesters van de Keuringsdiensten van Waren, (1910) 1924-1979
Nationaal Archief, Den Haag
College van Keurmeesters van de Keuringsdienst van Waren
Keurmeesters Keuringsdienst van Waren
1910-1979
merendeel 1924-1979
I23301
1.70 meter; 30 inventarisnummers.
Normale geschreven, getypte en gedrukte tekst, geen bijzondere handschriften.
Nationaal Archief, Den Haag
College van Keurmeesters van de Keuringdienst van Waren
Het archief van het College van Keurmeesters van de Keuringdienst van Waren over de jaren 1924-1979 bestaat uit vergaderingstukken, studiemateriaal, gestencilde circulaires, krantenartikelen en exemplaren van het tijdschrift Periodiek van het College van Keurmeesters.
Archiefvorming
Geschiedenis van de archiefvormer
Op 20 april 1924 werd door de afgevaardigden van de elf provinciale keuringsgebieden van waren het College van Keurmeesters opgericht. Dit college kwam tot stand nadat reeds eerder verschillende organisatieverbanden als een Vereniging van Directeuren van Keuringsdiensten of een College van Keurmeesters en Analysten niet levensvatbaar bleken te zijn. Het college beoogde voornamelijk te functioneren als contactorgaan. De band werd onderhouden door jaarlijkse bijeenkomsten met excursies en een periodiek, aanvankelijk als circulaire, later als tijdschrift verspreid.
Geschiedenis van het archiefbeheer
Het archief werd in 1986 door het bestuur van het college aan de Tweede Afdeling van het Algemeen Rijksarchief geschonken.
Schenking (van een niet overheidsarchief)
Inhoud en structuur van het archief
2.19
Inhoud
Het archief betreft voornamelijk de jaarvergaderingen en het twee- tot zesmaal per jaar uitgegeven Periodiek.
Aanwijzingen voor de gebruiker
Openbaarheidsbeperkingen
Volledig openbaar.
Materiële beperkingen
Aanvraaginstructie
Openbare archiefstukken kunnen online worden aangevraagd en gereserveerd. U kunt dit ook via de terminals in de studiezaal van het Nationaal Archief doen. Om te kunnen reserveren dient u de volgende stappen te volgen:
U maakt een profiel aan op www.gahetna.nl, en logt vervolgens in
Via de archiefinventaris (alleen de beschrijvingen met rode nummers) selecteert u het gewenste archiefstuk door op de knop 'Reserveren' te klikken
In het volgende scherm geeft u aan op welke dag u het archiefstuk wilt inzien
Indien u zich bevindt in de studiezaal en een tafelnummer heeft ontvangen kunt u dit nummer vermelden. Als u geen tafelnummer heeft kunt u tafelnummer 777 laten staan
Vervolgens bevestigt u uw reservering door deze te versturen.
Verwant materiaal
Beschikbaarheid van kopieën
Beschrijving van de series en archiefbestanddelen
- Notulenboeken van vergaderingen, 1931-1972; 1-2
  Zie voor voorgaande stukken lijstnummer 12.
  - 1931-1957, 1
  - 1958-1972, 2
- Presentielijsten, 1925-1973; 3
- Correspondentie van het secretariaat, 1926-1973; 4-10
  - 1926-1943, 4
  - 1940-1953, 5
  - 1954-1961, 6
  - 1961-1963, 7
  - 1963-1965, 8
  - 1966-april 1967, 9
  - April 1967-1973, 10
- Buiten de correspondentie gehouden stukken, 1972-1973; 11
- "Schoolschriften", houdende een ledenlijst met verslagen van jaarvergaderingen, aantekeningen over de praktijk van het keuren van waren en notulen, 1924-1930; 12
- Agenda's voor vergaderingen, 1966-1976; 13
- Brochure, uitgegeven naar aanleiding van het 50-jarig bestaan van de Provinciale Keuringsdienst van Waren in Friesland, 1966; 14
- Stukken betreffende een onderzoek naar vergoedingsregelingen bij de provinciale keuringsdiensten, 1978-1979; 15
- Vergaderstukken, voornamelijk teksten van redevoeringen, 1954-1972; 16
- Stukken betreffende studiedagen en cursussen over hygiëne, 1965-1966; 17
- Foto's, met negatieven, 1927-1969 en z.j.; 18
- Oorkonde, uitgereikt aan leden die tijdens het 50-jarig jubileum vijftig jaar lid zijn geweest, 3 mei 1974; 19
- Receptieboek ter gelegenheid van het 40-jarig jubileum, 1964; 20
- Receptieboek en foto-album ter gelegenheid van het 50-jarig jubileum, 1974; 21
- Exemplaren van het reglement van orde, 1929-1972; 22
- Kranteartikelen over de keuringsdiensten van waren, 1946-1975; 23
- Gestencilde circulaires, getiteld Periodiek, nummers 1-40, 1926-1929; 24
- Exemplaren van het tijdschrift Periodiek van het College van Keurmeesters., 25-26
  - Nummers 55-85. 1932-1940, 25
    De serie is onvolledig.
  - Nummers 86-172. 1946-1973, 26
- Ledenlijst, bijgehouden tot 1963, z.j.; 27
- Correspondentie van het secretariaat, 1939-1940; 28
- Kasboek, 1955-1976; 29
- Gedeponeerde stukken: archiefstukken van de Vereeniging van Directeuren van Keuringsdiensten en van het College van Keurmeesters en Analysten, 1910-1919; 30